【裁判字號】    99,審易,856
【裁判日期】    990607
【裁判案由】    毒品危害防制條例
【裁判全文】
            臺灣士林地方法院刑事判決
公  訴  人  臺灣士林地方法院檢察署檢察官
被      告  甲○○
上列被告因違反毒品危害防制條例案件，經檢察官提起公訴（99
年度毒偵字第709 號），被告於準備程序中就被訴事實為有罪之
陳述，本院裁定改依簡式審判程序審理，並判決如下：
    主  文
甲○○持有第二級毒品純質淨重20公克以上，累犯，處有期徒刑
玖月，扣案之第二級毒品甲基安非他命（驗前總純質淨重參拾貳
點壹肆公克，驗餘總淨重參拾伍點陸伍公克）沒收銷燬，包裝該
甲基安非他命之塑膠空包裝袋參拾伍個均沒收。
    事實及理由
一、本件犯罪事實及證據，除引用檢察官起訴書之記載（如附件
    起訴書）外，另更正並補充：(一)犯罪事實部分：甲○○前於
    民國87、89年間，先後2 次因施用毒品案件，經法院裁定送
    觀察、勒戒後，均認無繼續施用毒品之傾向，分別於87年10
    月19日、89年3 月6 日釋放出所，並經臺灣士林地方法院檢
    察署檢察官以87年度偵字第9251號、臺灣臺北地方法院檢察
    署檢察官以89年度毒偵字第702 號為不起訴處分確定；復於
    90年間，再因施用第二級毒品案件，經法院裁定令入戒治處
    所施以強制戒治，於91年6 月13日停止戒治釋放出所，所餘
    戒治期間付保護管束，於91年12月12日保護管束期滿未經撤
    銷停止戒治，視為執行完畢，罪責部分則經本院以90年度簡
    字第666 號判決處有期徒刑5 月確定。另於89年間，因違反
    槍砲彈藥刀械管制條例案件，經臺灣臺北地方法院以89年度
    訴字第372 號判決處有期徒刑2 年8 月，並經臺灣高等法院
    以90年度上訴字第2151號判決、最高法院以91年度臺上字第
    6635號判決駁回上訴確定；復於91年間，因施用第二級毒品
    、竊盜案件，分別經臺灣臺北地方法院以91年度簡字第1163
    號判決處有期徒刑6 月確定、經本院以92年度易字第106 號
    判決處有期徒刑9 月確定，上開3 案件嗣經裁定應執行刑為
    有期徒刑3 年8 月確定，並與前開施用第二級毒品案件所處
    之有期徒刑5 月接續執行，於95年11月22日縮刑期滿執行完
    畢。詎其猶不知悔改，於前案強制戒治執行完畢後5 年內，
    再犯施用毒品罪，經法院判決罪刑確定後，復基於持有第二
    級毒品甲基安非他命之犯意，於不詳之時間、地點，取得一
    批第二級毒品甲基安非他命而持有之，並於99年3 月27日下
    午4 時許，在其位於臺北市○○區○○路156 巷29號住處內
    ，以將甲基安非他命置於玻璃球內燒烤吸食其煙霧之方式，
    施用第二級毒品甲基安非他命1 次。嗣於同日晚上7 時許，
    在臺北市大同區○○○路與承德路口，為警臨檢盤查，經甲
    ○○自願同意接受搜索後，在其所穿著之外套左口袋內當場
    查獲扣得其所有施用所剩第二級毒品甲基安非他命35包（總
    毛重45.87 公克，總淨重35.72 公克，取0.07公克化驗，驗
    餘總淨重35.65 公克，驗前總純質淨重32.14 公克），嗣經
    採集其尿液送檢驗後，呈安非他命、甲基安非他命陽性反應
    ，始查悉上情。(二)上開犯罪事實，業據被告甲○○於本院準
    備程序期日及審理中坦承不諱，核與起訴書所載之證據相符
    ，足認被告上開任意性自白與事實相符，本件事證明確，被
    告犯行洵堪認定，應依法論科。
二、按實務上針對罪數問題所建立之吸收犯理論中，所謂「高度
    行為吸收低度行為」係基於法益侵害之觀點，認為當高度行
    為之不法內涵足以涵蓋低度行為時，方得論以吸收犯。而98
    年5 月20日修正並於同年11月20日施行之毒品危害防制條例
    第11條，既將同屬持有毒品行為之處罰依數量多寡而分別論
    處，顯見立法者乃係有意以持有毒品數量作為評價持有毒品
    行為不法內涵高低之標準，由此可推知當行為人持有毒品數
    量達法定標準以上者，相較於僅持有少量毒品之不法內涵較
    高、法定刑亦隨之顯著提升，縱令行為人係為供個人施用而
    持有毒品，亦因該持有毒品行為之不法內涵已非原本施用毒
    品行為所得涵蓋，自不得拘泥於以往施用行為吸收持有行為
    之既定見解，應本諸行為不法內涵高低行為判斷標準，改認
    持有法定數量以上毒品之行為屬高度行為（重度行為）而得
    吸收施用毒品之低度行為（輕度行為）。是核被告持有純質
    淨重20公克以上甲基安非他命進而施用之所為，係犯毒品危
    害防制條例第11條第4 項之持有第二級毒品罪。檢察官起訴
    書認被告所犯係毒品危害防制條例第10條第2 項之施用第二
    級毒品罪，容有誤會，在社會基本事實同一之情況下，乃依
    法變更起訴法條如上。又被告持有第二級毒品甲基安非他命
    進而施用，其施用之輕度行為為持有之重度行為所吸收，不
    另論罪。再被告有上述所載前科執行情形，此有臺灣高等法
    院被告前案紀錄表1 份在卷可佐，其於前案有期徒刑執行完
    畢後，5 年以內故意再犯有期徒刑以上之本罪，為累犯，應
    依法加重其刑。爰審酌被告曾因施用毒品犯行而送觀察、勒
    戒及強制戒治程序，仍無法戒除毒癮，復又觸犯本件施用及
    持有毒品犯行，顯示其具有病患性犯人之特質，又其施用第
    二級毒品僅1 次，係傷害自身健康，所生危害非鉅，兼衡其
    持有毒品之數量、犯後坦承犯行之態度良好等一切情狀，量
    處如主文所示之刑。
三、扣案之第二級毒品甲基安非他命（總毛重45.87 公克，總淨
    重35.72 公克，取0.07公克化驗，驗餘總淨重35.65 公克，
    驗前總純質淨重32.14 公克）為違禁物，應依毒品危害防制
    條例第18條第1 項前段規定宣告沒收銷燬，而包裝該甲基安
    非他命之塑膠空包裝袋35個，均為被告所有供本件持有毒品
    犯罪所用之工具，業據被告於本院審理中供承明確，乃均依
    法宣告沒收。
據上論斷，依刑事訴訟法第273 條之1 第1 項、第299 條第1 項
前段、第300 條、第310 條之2 、第454 條第2 項，毒品危害防
制條例第11條第4 項、第18條第1 項前段，刑法第11條、第47條
第1 項、第38條第1 項第2 款，判決如主文。
本案經檢察官王巧玲到庭執行職務。
中    華    民    國    99    年    6     月     7    日
                  臺灣士林地方法院刑事第一庭
                          法  官  洪英花
以上正本證明與原本無異。
如不服本判決，應於收受判決後10日內向本院提出上訴書狀，並
應敘述具體理由。其未敘述上訴理由者，應於上訴期間屆滿後20
日內向本院補提理由書 (均須按他造當事人之人數附繕本)「 切
勿逕送上級法院」。
                          書記官  趙彩彤
中    華    民    國    99    年    6     月    7     日
附錄本案論罪科刑法條之依據：
毒品危害防制條例第11條第4 項
持有第二級毒品純質淨重20公克以上者，處6 月以上5 年以下有
期徒刑，得併科新臺幣70萬元以下罰金。

司法院資訊處製作；財團法人民間司法改革基金會備份。
